【裁判字號】    90,易,2494
【裁判日期】    900712
【裁判案由】    竊盜
【裁判全文】
臺灣高雄地方法院刑事判決                          九十年度易字第二四九四號
    公  訴  人  臺灣高雄地方法院檢察署檢察官
    被      告  乙○○
右列被告因竊盜案件，經檢察官提起公訴（民國九十年度偵字第一二０四二號），本
院判決如左：
    主  文
乙○○無罪。
    理  由
一、公訴意旨略以：被告乙○○意圖為自己不法之所有，於民國九十年五月十七日上
    午十時許，在高雄縣路竹鄉○○路甲○○之倉庫內，竊取甲○○所有之車牌號碼
    ＶＺＱ─七六九號機車一輛，得手後卸下車牌留供己用，嗣於九十年六月二十二
    日下午八時許，乙○○騎乘該車途經高雄縣岡山鎮○○路時為警查獲。
二、按犯罪事實應依證據認定之，無證據不得推定其犯罪事實；又不能證明被告犯罪
    ，應諭知無罪之判決，刑事訴訟法第一百五十四條、第三百零一條第一項定有明
    文。又認定不利於被告之事實，須依積極證據，苟積極證據不足為不利於被告事
    實之認定，即應為有利於被告之認定，更不必有何有利之證據，最高法院著有三
    十年上字第八一六號判例可參。
三、公訴人認被告乙○○涉有竊盜之犯行，無非以前述機車確係甲○○於前述時地所
    失竊，業據被害人甲○○指述無訛，並有贓物領據一紙附卷可稽，且被告究係向
    何人購買，亦未能舉證以實其說，另參諸被告有多次竊盜前科等情，為其論據。
    訊據被告乙○○堅決否認有何竊盜之犯行，辯稱：該輛機車係於九十年五月底，
    在高雄縣路竹鄉路竹公園，以新台幣五百元之價格，向一位收購中古機車之人購
    得，被非伊竊得等語。
四、經查，系爭機車為甲○○所有，於九十年五月十七日上午十時許，經甲○○前往
    距高雄縣路竹鄉○○路五二巷九號其住處附近五十公尺遠之高雄縣路竹鄉○○路
    倉庫，因而發現遭竊，惟其當時並未親見由何人所竊，且並未報案等事實，已據
    被害人之甲○○於警訊及本院調查程序中陳述明確，而被告迭於警訊及偵審中均
    供稱：系爭機車係伊於九十年五月下旬某日，在高雄縣路竹鄉路竹公園，以五百
    元之價格，向一名收購中古車輛之人所購得，購買當時，該人並未併同交付行照
    ，且該車亦無懸掛車牌等語，是被害人既未親見被告竊取系爭機車，且另無其他
    證人親見之，由被告之供詞觀之，本件被告之犯行，應僅係涉犯刑法故買贓物罪
    嫌，殊難遽論以竊盜罪。至被告雖未能舉證系爭機車係向何人所購得，且有多次
    之竊盜前科，然此均非被告有竊盜犯行之直接積極證據，尚難執此遽以推認系爭
    機車係由被告所竊。
五、此外，本院復查無其他積極證據足資佐證認被告有公訴人所指訴之犯行，既不能
    證明被告犯罪，自應諭知無罪之判決。
據上論斷，應依刑事訴訟法第三百零一條第一項規定，判決如主文。
本案經檢察官詹美玲到庭執行職務。
中     華     民     國      九十     年      七      月      十二      日
                                  臺灣高雄地方法院刑事第七庭
                                      法  官  何  悅  芳
右正本證明與原本無異。
如不服本判決，應於判決送達後十日內，向本院提出上訴狀。
                                      書記官  蔡  維  容
中     華     民     國      九十     年      七      月      十二      日


司法院資訊處製作；財團法人民間司法改革基金會備份。
